【裁判字號】    98,訴,948
【裁判日期】    981015
【裁判案由】    毒品危害防制條例
【裁判全文】
臺灣基隆地方法院刑事判決               98年度訴字第948號
公  訴  人  臺灣基隆地方法院檢察署檢察官
被      告  甲○
上列被告因毒品危害防制條例案件，經檢察官提起公訴（98年度
毒偵字第1472號），被告於準備程序進行中，就被訴事實為有罪
之陳述，經本院合議庭裁定由受命法官獨任進行簡式審判程序，
判決如下：
    主  文
甲○施用第一級毒品，累犯，處有期徒刑柒月。又施用第二級毒
品，累犯，處有期徒刑月。應執行有期徒刑捌月。
    事  實
一、甲○有下列前案紀錄（構成累犯），及施用毒品執行觀察、
    勒戒、強制戒治之紀錄：
  (一)前因施用毒品案件，經觀察、勒戒後，認無繼續施用毒品之
    傾向，於民國94年7 月20日釋放出所，由本院以94年度少調
    字第162 號裁定為不付審理裁定確定。
  (二)復因施用毒品案件，經本院分別以95年度基簡字第938 號、
    95年度基簡字第73號及96年度基簡字第401 號判決各判處有
    期徒刑2 月、3 月、4 月確定，上開案件經接續執行，於96
    年9 月4 日縮刑期滿執行完畢（構成累犯）。
二、詎其猶不知悔改，復復基分別於施用第一級、第二級毒品之
    犯意，先於98年7 月17日19時許，在其位於臺北縣瑞芳鎮○
    ○路50號2 樓住處內，將毒品海洛因摻入香煙內點燃後吸食
    之方式，非法施用第一級毒品海洛因；施用毒品海洛因後，
    旋即，在上開住所，將毒品甲基安非他命置於玻璃球吸食器
    中，以打火機燒烤方式式，非法施用第二級毒品甲基安非他
    命1 次。嗣於98年7 月18日21時許，在基隆市信義區○○○
    路與深溪路路口，為警盤查，經其同意採集尿液送驗，結果
    呈安非他命、甲基安非他命、嗎啡及可待因陽性反應，始悉
    上情。
三、案經基隆市警察局第二分局報告臺灣基隆地方法院檢察署檢
    察官偵查起訴。
    理  由
一、本件被告所犯者非為死刑、無期徒刑、最輕本刑為3 年以上
    有期徒刑之罪或高等法院管轄第一審案件，其於準備程序進
    行中，先就被訴事實為有罪之陳述，經告知其簡式審判程序
    之旨，並聽取公訴人及被告之意見後，本院依刑事訴訟法第
    273 條之1 第1 項之規定，裁定由受命法官獨任進行簡式審
    判程序，且依同法第273 條之2 規定，簡式審判程序之證據
    調查，不受第159 條第1 項、第161 條之2 、第161 條之3
    、第163 條之1 及第164 條至第170 條規定之限制。
二、上開如何分別施用第一級毒品海洛因、第二級毒品甲基安非
    他命之犯罪事實，業經被告於偵查、本院審理中自白不諱。
    被告為警所採集之尿液，經送檢驗結果，確呈施用第一級毒
    品海洛因及第二級毒品安非他命、甲基安非他命陽性反應，
    亦有台灣尖端先進生技醫藥股份有限公司濫用藥物尿液檢驗
    報告1 份附卷可稽。足證被告自白與事實相符，堪以採信。
    又被告有如事實欄一、記載之前案紀錄之犯罪事實及關於施
    用毒品觀察、勒戒事實等情，亦有臺灣高等法院被告前案紀
    錄表存卷可參。綜上所陳，被告於前次初犯觀察、勒戒於94
    年7 月20日執行完畢，5 年內再犯本案施用第一、二級毒品
    海洛因、甲基安非他命，罪證明確，犯行洵堪認定，自應依
    法論科。
三、論罪科刑：
  (一)按海洛因及甲基安非他命分別係毒品危害防制條例第2 條第
    2 項第1 款、第2 款所定之第一級毒品、第二級毒品，核被
    告所為，係犯毒品危害防制條例第10條第1 項、第2 項之施
    用第一級毒品罪及施用第二級毒品罪。被告持有第一級毒品
    海洛因、第二級毒品甲基安非他命之低度行為，為施用第一
    、二級毒品之高度行為所吸收，均不另論處。被告所犯上開
    2 罪，犯意各別，行為不同，應予分論併罰。
  (二)被告有事實欄所載之前案紀錄暨科刑執行情形，有臺灣高等
    法院被告前案紀錄表在卷可稽，其於受事實欄一、(二)示有期
    徒刑執行完畢後，5 年內故意再犯有期徒刑以上之本罪，為
    累犯，所犯上開2 罪，均應依刑法第47條第1 項之規定加重
    其刑。
  (三)爰審酌被告經前次觀察、勒戒處分後仍不思戒除毒癮，再犯
    本件施用第一毒品海洛因及第二毒品甲基安非他命犯行，顯
    見其已無法根除施用毒品行為，而有予以隔離幫助其戒除之
    必要，且施用毒品對於社會治安構成潛在威脅，惟斟酌其犯
    罪後終能坦承犯行，而施用毒品係屬自損生命之犯罪態樣及
    其他一切情狀，從輕量處如主文所示之刑，並定期應執行之
    刑，以示懲儆。
據上論斷，應依刑事訴訟法第273 條之1 第1 項、第299 條第1
項前段，毒品危害防制條例第10條第1 項、第2 項、第23條第2
項，刑法第11條前段、第47條第1 項、第51條第5 款，判決如主
文。
本案經檢察官乙○○到庭執行職務。
中    華    民    國    98    年    10    月    15    日
                  刑事第三庭法  官  黃永定
以上正本證明與原本無異。
如不服本判決應於收受送達後10日內向本院提出上訴書狀，並應
敘述具體理由；其未敘述上訴理由者，應於上訴期間屆滿後20日
內向本院補提理由書（均須按他造當事人之人數附繕本）「切勿
逕送上級法院」。
中    華    民    國    98    年    10    月    15    日
                            書記官  劉珍珍
附錄本件論罪科刑法條全文：
毒品危害防制條例第10條
I施用第一級毒品者，處6月以上5年以下有期徒刑。
II施用第2級毒品者，處3年以下有期徒刑。


司法院資訊處製作；財團法人民間司法改革基金會備份。
